# 收到的投资款由于没经过验资能计入资本公积吗

提问人：guoshaoli 时间：2012-12-04 10:30:36
公司几年前收到投资款计入实收资本，未进行验资，造成实收资本与注册资本不符。本期准备处理此问题，思路是当年收到投资款，由于未进行验资，理解为投入的款项没有应计入注册资本（实收资本）的金额，全部做为资本公积处理，并做为前期差错更正，调整期初数。本期再由资本公积转增资本，验资并进行工商变更，这样实收资本与注册资本就相符了。问题是当年的投资款明确应计入实收资本的，能因为没有验资就要全额计入资本公积吗。

回答人：chenyiwei
赞同 3 楼意见。取得验资报告并不是在会计上确认实收资本的前提。验资作为一项鉴证业务，其作用是提升鉴证对象信息的可信程度，而不是创造出一项新的事实。并且验资业务中的审验内容之一就是新增实收资本的账务处理情况，这显然必须在被审验单位作出账务处理后才能进行审验。

提问人：sunyulu 时间：2017-03-17 18:13:14
我公司为新三板挂牌公司， 16 年 9 月公司临时股东会通过了股票发行的议案， 12 月份股东按照新股的认购安排将投资款转入公司指定的账户，会计师事务所于 17 年 1 月份出具了审计报告，公司于 17 年 2 月份收到了股转中心的股票登记函，请问我公司对收到的投资款应在何时计入股本，应在 16 年还是在 17 年？谢谢陈老师指导！

回答人：chenyiwei
应在 17 年取得股份登记函时才能记入股本和资本公积。此前收到时应确认为负债（其他应付款或者其他流动负债）。